臺灣臺中地方法院民事判決　　　　　　 95年度重訴字第461號
原　　　告　辰○○
訴訟代理人　甘龍強律師
被　　　告　午○○
訴訟代理人　甲○○
被　　　告　卯○○
訴訟代理人　乙○○
被　　　告　己○○
訴訟代理人　戊○○
被　　　告　庚○○
　　　　　　壬○○
上　一　人
訴訟代理人　丁○○○
上三被告共同
訴訟代理人　林殷世律師
被　　　告　丑○○
　　　　　　子○○
　　　　　　癸○○
　　　　　　巳○○
　　　　　　寅○○
　　　　　　丙○○
　　　　　　辛○○○
上列當事人間分割共有物事件，本院於96年5月4日言詞辯論終結
，判決如下：
    主  文
原告與被告午○○、卯○○、己○○、庚○○、丑○○、癸○○
、子○○、壬○○、巳○○、寅○○共有坐落台中市○○區○○
段502地號、地目田、面積14,427平方公尺土地，其分割方法如
下：(一)如附圖一所示編號26部分面積4797平方公尺土地分歸原告
辰○○與被告午○○、卯○○、己○○、庚○○、丑○○、癸○○、子○○、壬○○、巳○○、寅○○共同取得，應有部分原告
辰○○為144分之19，被告午○○為144分之30，被告卯○○為
144 分之12，被告己○○為2160分之183，被告庚○○、壬○○
均為216分之19，被告丑○○、癸○○、子○○均為288分之13，
被告巳○○為2160分之292，被告寅○○為576分之26；(二)如附圖
一所示編號25部分面積1117平方公尺土地，分歸原告辰○○與被
告午○○、卯○○、己○○、庚○○、丑○○、癸○○、子○○
、壬○○、巳○○、寅○○共同取得，應有部分原告辰○○為
144 分之19，被告午○○為144分之30，被告卯○○為144分之12
，被告己○○為2160分之183，被告庚○○、壬○○均為216分之
19 ，被告丑○○、癸○○、子○○均為288分之13，被告巳○○
為2160分之292，被告寅○○為576分之26；(三)如附圖一所示編號
1部分面積360.74平方公尺土地與編號24部分面積762.49平方公
尺土地均分歸原告辰○○取得；(四)如附圖一所示編號7面積169.8
9平方公尺土地、編號20面積1361.69平方公尺土地及編號22面積
241.94平方公尺土地均分歸被告午○○取得；(五)如附圖一所示編
號2面積84.44平方公尺土地、編號19面積442.36平方公尺土地及
編號23面積182.62平方公尺土地均分歸被告卯○○取得；(六)如附
圖一所示編號10面積162.34平方公尺土地分歸被告己○○取得；
(七)如附圖一所示編號8面積171.31平方公尺土地分歸被告庚○○
取得；(八)如附圖一所示編號9面積164.85平公尺土地分歸被告壬○○取得；(九)如附圖一所示編號3面積84.44平方公尺土地及編號
15面積299.83平方公尺土地均分歸被告丑○○取得；(十)如附圖一
所示編號4面積84.44平方公尺土地及編號16面積299.83平方公尺
土地均分歸被告癸○○取得；(十一)如附圖一所示編號5面積84.44平
方公尺土地及編號17面積299.83平方公尺土地均分歸被告子○○
取得；(十二)如附圖一所示編號11面積165.67平方公尺土地及編號21
面積985.17平方公尺土地均分歸被告巳○○取得。(十三)如附圖一所
示編號6面積84.44平方公尺土地及編號18面積299.83平方公尺土
地均分歸被告寅○○取得；(十四)如附圖一所示編號12、13、14部分
面積共1720.41平方公尺土地分歸被告己○○、庚○○、壬○○
共同取得，應有部分被告己○○為172041分之55891、被告庚○○為172041分之57752、被告壬○○為172041分之58398。
原告辰○○與被告午○○、巳○○、卯○○、丙○○共有坐落台
中市○○區○○段505地號、地目建、面積1,345平方公尺土地，
暨原告辰○○與被告午○○、巳○○、辛○○○、丙○○共有坐
落同地段506地號、地目建、面積457平方公尺土地，其合併分割
方法如下：(一)如附圖一所示編號F面積482平方公尺土地分歸原告
辰○○與被告午○○、巳○○、卯○○、丙○○共同取得，應有
部分原告辰○○與被告巳○○均為144分之19，被告午○○為144
分之30，被告卯○○、丙○○均為144分之38；(二)如附圖一所示
編號G面積233平方公尺土地，分歸原告辰○○與被告午○○、巳
○○、辛○○○、丙○○共同取得，應有部分原告辰○○與被告
巳○○均為144分之19，被告午○○為144分之30，被告辛○○○
、丙○○均為144分之38；(三)如附圖一所示編號A面積143.42平方
公尺土地分歸原告辰○○取得；(四)如附圖一所示編號B面積286.8
5平方公尺土地分歸被告丙○○取得；(五)如附圖一所示編號C面積
264.85平方公尺土地與編號C－1面積22平方公尺土地均分歸被告
卯○○、辛○○○共同取得，應有部分被告卯○○均為28685分
之26485，被告辛○○○均為28685分之2200；(六)如附圖一所示編
號D面積117.88平方公尺土地與編號D－1面積108.58平方公尺土
地均分歸被告午○○取得；(七)如附圖一所示編號E面積50平方公
尺土地與編號E－1面積93.42平方公尺土地均分歸被告巳○○取
得。
訴訟費用由被告午○○負擔1000分之210；被告卯○○負擔1000
分之95；被告己○○、庚○○、壬○○各負擔1000分之80；被告
丑○○、癸○○、子○○、寅○○各負擔1000分之40；被告巳○○負擔1000分之130；被告丙○○負擔1000分之20；被告辛○○○負擔1000分之5；原告負擔1000分之140。
    事實及理由
一、原告起訴主張：
  (一)查坐落台中市○○區○○段502地號土地（下稱系爭502地號
    土地），屬原告與被告午○○、卯○○、己○○、庚○○、
    丑○○、癸○○、子○○、壬○○、巳○○、寅○○等11人
    共有，各共有人之所有權應有部分比例如起訴狀所附附表一
    所示；同地段505地號土地（下稱系爭505地號土地），為原
    告與被告午○○、巳○○、卯○○、丙○○等5人共有，各
    共有人之所有權應有部分比例如起訴狀所附附表二所示；同
    地段506地號土地（下稱系爭506地號土地），為原告與被告
    午○○、巳○○、辛○○○、丙○○等5人共有，各共有人
    之所有權應有部分比例如起訴狀所附附表三所示。又上開共
    有土地，並無因物之使用目的不能分割，亦無契約訂有不分
    割之期限，是依民法第823條第1項規定，各共有人自得隨時
    請求分割該共有土地。
  (二)按耕地指依區域計畫法劃定為特定農業區，一般農業區、山
    坡地保育區及森林區之農牧用地。農業發展條例第3條第11
    款規定甚明。本件系爭502地號土地，其地目雖為田，但位
    在都市計畫區內，因此並非農業發展條例所稱之耕地，故該
    共有土地即不適用農業發展條例第16條限制分割之規定。次
    按上揭502地號土地，其西側之一部分已劃為計劃道路（即
    起訴狀附圖所示編號26，面積以實測為準），該部分無分割
    之必要，宜由共有人按原應有部分比例，繼續保持共有。其
    餘部分，僅有南側臨20米計劃道路，而該土地呈南北狹長形
    ，因此，有必要另闢南北向道路，以使各共有人分得土地臨
    道路而通公路，爰設8公尺道路（如起訴狀附圖所示編號25
    ），由共有人按原應有部分比例保持共有。而南側臨20公尺
    道路部分土地，其價值較高，各共有人均取得一部分臨南側
    道路之土地，較為公平，但各共有人之所有權應有部分比例
    ，各不相同，如使各共有人就臨南側道路部分均取得相同面
    積土地，實非公平，因此，就南側劃出約19公尺寬度之帶狀
    地，按各共有人應有部分比例之不同，而分別取得臨道路寬
    度不同之土地，即起訴狀附圖所示編號1至11部分。
    除上述南側臨道路部分外，其餘部分，於預留南北向道路兩
    側，按各共有人應有部分比例，分歸各共有人。該部分除卯
    ○○與午○○兩人，係各取得二宗外，其餘每人取得一宗。
    卯○○與午○○之所以各取得二宗，係因為系爭502地號土
    地西側之505、506地號二筆建地，其每筆各有共有人5人，
    其中辰○○、卯○○、午○○、巳○○亦為502地號土地共
    有人，如使其分得之建地與本筆田地相銜接，可提高分得土
    地價值，較為適當，而為了遷就建地與田地相銜接，乃不得
    不就卯○○與午○○2人，使其各取得二宗，以為解決。
  (三)另系爭505、506地號建地，其西側亦經劃為計劃道路，即起
    訴狀附圖所示505地號編號F面積479.24平方公尺，506地號
    編號G面積228.94平方公尺，此部分自無分割之必要，應由
    共有人全體按原應有部分比例保持共有。按506地號扣除計
    劃道路用地後，其餘面積228.06平方公尺，巳○○、辰○○
    2人之應有部分各為19/144，折算面積為30.09平方公尺，午
    ○○之應有部分為30/144，折算面積為47.51平方公尺，辛○○○與丙○○之應有部分各為38/144，折算面積為60.18
    平方公尺。如就該扣除計劃道路剩餘部分，按共有人應有部
    分比例分配與各共有人，則各共有人分得面積狹小，均無法
    建築使用。而實際上，505地號與506地號二筆土地合併即為
    一接近圓形之建地，而且二筆土地有4名共有人完全相同，
    且其應有部分亦完全相同；二筆土地僅有1名共有人不同，
    即505地號為卯○○，506地號為辛○○○，但其應有部分比
    例仍相同。經查辛○○○與卯○○為姑姪關係，如將其2人
    視為1人，則505與506地號二筆建地之共有人與應有部分比
    例，即完全相同，該二筆土地自可合併分割，而合併分割於
    全體共有人均屬有利，如該二筆土地全體共有人均同意合併
    分割，即得為合併分割。原告即假設兩筆土地全體共有人均
    同意合併分割，而定分割方法。即如起訴狀附圖所示編號A
    面積144.32平方公尺分歸原告辰○○；編號B面積288.65平
    方公尺分歸被告丙○○；編號C面積265.77平方公尺與編號C
    －1面積22.88平方公尺分歸被告卯○○與辛○○○按卯○○
    22846/28864、辛○○○6018/28864之應有部分比例共有；
    編號D面積117.09平方公尺與編號D－1面積110.79平方公尺
    分歸被告午○○所有；編號E面積49.93平方公尺與編號E－1
    面積94.39平方公尺分歸被告巳○○所有（以上面積均以實
    測為準）。
    再關於卯○○與辛○○○2人上開應有部分比例說明如下：
    按505地號扣除計劃道路所餘面積為865.76平方公尺，卯○○之應有部分比例為38/144，折合面積228.46平方公尺；50
    6地號扣除計劃道路所餘面積為228.06平方公尺，辛○○○
    之應有部分比例為38/144，折合面積60.18平方公尺；此種
    情形，可謂卯○○提出228.46平方公尺，辛○○○提出60.1
    8平方公尺土地參與分割，2人合計提出參與分割之面積為2
    88.64平方公尺。而二筆土地公告現值均為每平尺7400元，
    因此，2人提供為分割之土地，其面積與價額，卯○○占22
    846/28864，辛○○○占6018/28864。上述505、506地號合
    併分割時，其中一宗分歸卯○○與辛○○○共有，其2人共
    有之應有部分比例，自以上述比例為宜（以上面積以實測為
    準）。
    上述505、506地號合併分割之結果，每人分得土地均臨西側
    計劃道路，而東側復與502地號所分得土地銜接，如此可提
    高土地之利用價值，自屬適當之分割方法。
  (四)再查關於訴訟費用之分擔，由於502地號共有人有11人，505
    與506地號各有5人，為求公允，似宜比照上述計算卯○○與
    辛○○○應有部分比例之方式核算，亦即就每人於各筆土地
    經分割部分，計算其應有部分折算之面積，並計算該折算面
    積之公告現值，就此價額，與三筆土地經分割部分（即扣除
    計劃道路所餘部分）之公告現值總額，核算其比例，據為每
    名共有人負擔訴訟費用之比例。
二、對被告抗辯之陳述：
  (一)被告提出之協議分割書，原告並未簽名，所以該協議分割並
    不成立。
  (二)被告巳○○、庚○○、己○○、壬○○在系爭502地號田地
    上興建工廠，均未經共有人同意，且屬違建，倘若因其在系
    爭田地上建有工廠，即將其工廠占用之土地分歸與各該占有
    之共有人，自難認公平。
  (三)系爭502地號田地，因部分土地被徵收為學校與道路用地，
    此即土地登記謄本所載因分割而增加地號502－1、502－2、
    502－3之部分，該徵收之部分，原屬原告分管者居多，該徵
    收之補償費已由全體共有人按應有部分比例領取，但原告分
    管耕作之土地經徵收，致原告已無土地可耕作。此種情形，
    有賴分割共有土地，以為解決。
    按原告於調解時，要求開設6米或8米道路，使各筆土地均臨
    道路，且以抽籤決定分配之土地位置，但其他共有人不同意
    。按其他共有人所擬之分割方案，既未能兼顧有無面臨公路
    之價值差異，亦未能使各筆分配土地均臨道路（系爭土地東
    側之現有道路，係占用毗鄰水利地，倘若該土地所有人行使
    物上請求權，而剷除該道路，則該分割方案僅二筆土地臨公
    路，其餘土地則未臨公路。）。此種情形，其分割方法顯然
    不公，原告因此無法同意。如今被告再執該方案而為主張，
    自非可採。
  (四)被告又稱系爭土地為台中市的重劃區，目前不宜分割云云。
    惟查，關於重劃尚未核准開始，被告提出的只是計劃而已，
    請被告提出核准公文。所以本件的重劃計劃尚未核准，故並
    無現階段不宜分割之情形。
並聲明：求為判決如主文第1、2項所示。
三、被告庚○○、己○○、壬○○則辯以：
  (一)提出分割方案，因本件共有人之前已有分管情形，原告及被
    告午○○分管使用之位置，其土地後經政府徵收，作為東光
    國小用地及道路使用。嗣為解決系爭土地之利用，乃於89年
    12月間，經共有人協議分割，該協議經共有人10人簽名同意
    ，有協議分割書影本可參。故此協議分割方案，以維持現狀
    使用為原則，可減少共有人所受損害，顯較符合多數共有人
    之利益。而原告所提之分割方案，除被告庚○○、己○○、
    壬○○等人分管，現已建有鋼構建材之工廠，將大部分被拆
    除，原告為分配予被告巳○○，目前使用之位置，必須迫使
    被告巳○○將現有房屋全部拆除，所有共有人分得之土地亦
    四分五裂，顯非公平合理之方案。
  (二)再查，被告提出之分割方案，可利用現有如書狀附圖所示「
    C」4米寬之既成道路，對外聯絡，無需再另外劃出如起訴狀
    附圖所載「編號25」道路，徒增共有土地之負擔。且系爭土
    地已列台中市都市計劃（整體開發地區單元十二）細部計畫
    案，並獲55.64私有土地所有人同意，符合主要計畫之規定
    ，得向台中市政府申請代為擬定細部計畫，台中市政府於95
    年10月9日公告公開展覽「擬定台中市都市計劃（整體開發
    地區單元十二）細部計畫」案計劃書、圖。系爭土地旋將依
    法進行自辦市地重劃，預計3年內可辦理重劃完成，重劃後
    ，土地勢必重新分配，是以，依原告提出之分割方案，將系
    爭土地細分為二十六筆，顯不符共有人之利益，故現階段應
    無先行分割之實益。如要分割，也以被告提出之分割方案較
    為妥當，且被告庚○○、己○○、壬○○分割後，土地願保
    持共有。
  答辯聲明：求為判決：
    (1)原告之訴駁回。
    (2)訴訟費用由原告負擔。
四、被告巳○○則辯以：
  (一)同意被告庚○○、己○○、壬○○等人提出之分割方案。
  (二)另系爭505號、506號土地，為兩造所共有，數十年前，已訂
    有分管協議，被告巳○○已在分管位置，如被告提出附圖「
    K」所示位置，建屋居住使用，原告亦在如附圖「L」位置，
    被告丙○○在如附圖「M」位置，被告卯○○在如附圖「N
    」位置，被告午○○在如附圖「O」位置，均建有建物居住
    或設工廠經營事業。職是，系爭505號、506號土地，若准予
    合併分割，則依被告庚○○、己○○、壬○○提出之分割方
    案，可兼顧共有人利益，避免現有建物拆除，及土地之充分
    利用。若依原告之分割方案，僅為使其分配之土地可以集中
    於40米計劃道路旁，如起訴狀附圖所示編「1」「24」及「A
    」之位置，枉顧被告巳○○既存之使用現狀及分管利益。又
    如附圖「P」「Q」所示位置，已規劃為計劃道路，不宜分割
    ，應由共有人全體按原應有部分比例保持共有。
  答辯聲明：求為判決：
    (1)原告之訴駁回。
    (2)訴訟費用由原告負擔。
五、被告子○○、癸○○、丑○○、寅○○主張：
    如要分割，我們的位置要相鄰，請依照被告所提的順序位置
    分割。
  答辯聲明：求為適當之判決。
六、被告丙○○陳稱：
    同意原告提出之分割方案。
  答辯聲明：求為適當之判決。
七、法院之判斷理由：
  (一)被告丙○○未於言詞辯論期日到場，核無民事訴訟法第386
    條各款所列情形，准依原告之聲請，由其一造辯論而為判決
    。
  (二)查坐落台中市○○區○○段第502地號、地目田、面積14,42
    7 平方公尺土地，與同段505地號、地目建、面積1,345平方
    公尺土地及同段506地號、地目建、面積457平方公尺土地為
    兩造共有，應有部分，如附表一、二所示。
  (三)按各共有人，得隨時請求分割共有物，但因物之使用目的不
    能分割或契約定有不分割之期限者，不在此限，民法第823
    條第1項定有明文。次按所謂因物之使用目的不能分割，係
    指該共有物現在依其使用目的不能分割者而言；倘現在尚無
    不能分割之情形，則將來縱有可能依其使用目的不能分割情
    事，亦無礙於共有人之分割請求權。查原告所主張系爭土地
    為兩造所共有，兩造未能達成分割協議，且兩造就系爭土地
    並未訂有不分割之契約等事實，既為兩造所不爭，並有土地
    登記謄本、調解不成立證明書在卷可證，自堪信為真實。又
    被告庚○○、己○○、壬○○、巳○○等人辯稱，系爭502
    地號土地已經台中市政府公告市地重劃，進行整體開發，故
    目前應無先行分割之實益云云。然查，關於系爭共有土地辦
    理市地重劃之計劃案，目前尚未經台中市政府辦理市地重劃
    主管機關核准通過，故系爭共有土地並未經市地重劃主管機
    關核定公告禁止移轉、分割。又農業發展條例第16條雖就耕
    地定有需符合一定條件始得分割之限制，惟所謂耕地，參諸
    同條例第3條第11款第1目規定，係指「依區域計畫法劃定為
    特定農業區、一般農業區、山坡地保育區、森林區之農牧用
    地，或依都市計畫法劃定為農業區、保護區之田、旱地目土
    地」而言。經查系爭502地號土地，土地地目雖為「田」，
    但位在台中市都市計畫區內，因此非農業發展條例所稱之耕
    地，業據原告提出土地登記謄本為憑，依上開說明，系爭
    502地號土地不受前開法令有關耕地分割之限制。又分管僅
    係暫定共有物之使用狀態，並非不能分割。此外，被告迄未
    舉證證明系爭土地現在依其使用目的不能分割，則系爭共有
    土地並無依其使用目的不能分割之情形，亦堪認定。被告庚○○、己○○、壬○○、巳○○等人抗辯系爭土地目前禁止
    分割、處分，或因物之使用目的而不能分割云云，自不可採
    。從而，原告訴請裁判分割系爭土地，即屬有據，應予准許
    。
  (四)經本院會同兩造履勘現場，系爭502地號土地上現有被告巳
    ○○、庚○○、己○○、壬○○之鐵皮屋，被告子○○並種
    植蘭花、水果；又系爭505、506地號土地上有三合院一座，
    為土造、瓦頂建物，分屬被告午○○、卯○○、丙○○、巳
    ○○及原告所有，然該三合院現已老舊破損，無人居住使用
    ，另被告巳○○之瓦頂磚造平房一棟部分占用計劃道路等情
    ，製有勘驗筆錄及附圖可參，亦為兩造所不爭執。被告庚○○、己○○、壬○○主張系爭502地號土地上有其搭建之工
    廠經營事業，或建屋居住；被告巳○○亦稱已於系爭502、
    505、506地號土地上建屋居住使用或設工廠，若依照原告提
    出之分割方案，則土地上現有建物將被拆除，顯然無法兼顧
    共有人之利益。但查，系爭502、505、506地號土地上，被
    告庚○○、己○○、壬○○及巳○○分別搭建之鐵皮屋工廠
    經認定乃屬違建，此有台中市政府之函文在卷可稽。再者，
    系爭502土地上被告庚○○、己○○、壬○○及巳○○搭建
    之違章建築，經台中市政府發函將依序依規排程拆除，及系
    爭505、506地號土地上分屬被告午○○、卯○○、丙○○、
    巳○○及原告之土造、瓦頂三合院，現已老舊破損，無人居
    住使用，故上開系爭三筆土地上之建物均實無再繼續永久保
    存之必要。又被告庚○○、己○○、壬○○及巳○○等人於
    系爭502、505、506地號土地搭建違章建築供做工廠或住居
    之用，渠等雖稱係依據分割協議書之分配，但該分割協議書
    並未經全體共有人同意簽名，自不發生協議分割效力，即不
    能作為被告等人主張有權占用系爭三筆土地之依據，故自不
    能以其等工廠占用之土地分歸與各該占有之被告自明。綜上
    ，被告庚○○、己○○、壬○○及巳○○之主張，顯無足採
    。
  (五)另兩造共有系爭505、506地號二筆土地，合併為一接近圓形
    之建地，且二筆土地有4名共有人完全相同，其應有部分亦
    完全相同，二筆土地僅有一名共有人不同，即505地號為被
    告卯○○，506地號為辛○○○，其應有部分比例亦相同，
    而被告卯○○及辛○○○為姑姪關係，原告主張將其2人視
    為1人，則系爭505、506地號二筆土地之共有人與應有部分
    比例，即完全相同，該二筆土地自可合併分割。經查，系爭
    505 、506地號二筆土地之地目均為建，有土地登記謄本2份
    在卷可按，且共有人除505地號之被告卯○○，506地號之被
    告辛○○○外，其餘共有人與應有部分均相同，而被告卯○○於505地號土地之應有部分比例與被告辛○○○於506地號
    土地上之應有部分比例亦相同。原告主張將被告卯○○與辛○○○2人視為1人，就渠等分別於505、506地號土地之應有
    部分予以分割合併在一起，被告卯○○與辛○○○於本院開
    庭審理時就原告之主張並未表示有何異議；就原告主張將系
    爭505、506地號二筆土地合併分割一事，其餘共有人亦未為
    反對合併分割之表示，故視為均同意合併分割，則今系爭
    505、506地號二筆土地之全體共有人同意合併分割，是本件
    原告求為判決合併分割系爭505地號及506地號二筆土地，即
    無不可。
    綜上所述，本院斟酌各共有人之應有部分比例、使用狀況，
    共有人之意願，分割後土地之利用價值及進出通路等情況，
    （一）就系爭502地號土地，本院認以下列之分割方法為適
    當：(一)如附圖一所示編號26部分面積4797平方公尺土地為計
    畫道路用地，由原告辰○○與被告午○○、卯○○、己○○
    、庚○○、丑○○、癸○○、子○○、壬○○、巳○○、寅
    ○○共同取得，應有部分原告辰○○為144分之19，被告午
    ○○為144分之30，被告卯○○為144分之12，被告己○○為
    2160分之183，被告庚○○、壬○○均為216分之19，被告丑
    ○○、癸○○、子○○均為288分之13，被告巳○○為2160
    分之292，被告寅○○為576分之26；(二)如附圖一所示編號25
    部分面積1117平方公尺土地，供作道路使用，由原告辰○○
    與被告午○○、卯○○、己○○、庚○○、丑○○、癸○○
    、子○○、壬○○、巳○○、寅○○共同取得，應有部分原
    告辰○○為144分之19，被告午○○為144分之30，被告卯○○為144分之12，被告己○○為2160分之183，被告庚○○、
    壬○○均為216分之19，被告丑○○、癸○○、子○○均為
    288 分之13，被告巳○○為2160分之292，被告寅○○為576
    分之26；(三)如附圖一所示編號1部分面積360.74平方公尺土
    地與編號24部分面積762.49平方公尺土地分歸原告辰○○取
    得；(四)如附圖一所示編號7面積169.89平方公尺土地、編號
    20面積1361.69平方公尺土地及編號22面積241.94平方公尺
    土地均分歸被告午○○取得；(五)如附圖一所示編號2面積
    84.44 平方公尺土地、編號19面積442.36平方公尺土地及編
    號23面積182.62平方公尺土地均分歸被告卯○○取得。(六)如
    附圖一所示編號10面積162.34平方公尺土地分歸被告己○○
    取得；(七)如附圖一所示編號8面積171.31平方公尺土地分歸
    被告庚○○取得；(八)如附圖一所示編號9面積164.85平公尺
    土地分歸被告壬○○取得；(九)如附圖一所示編號3面積84.44
    平方公尺土地及編號15面積299.83平方公尺土地均分歸被告
    丑○○取得；(十)如附圖一所示編號4面積84.44平方公尺土地
    及編號16面積299.83平方公尺土地均分歸被告癸○○取得；
    (十一)如附圖一所示編號5面積84.44平方公尺土地及編號17面積
    299.83 平方公尺土地均分歸被告子○○取得；(十二)如附圖一
    所示編號11面積165.67平方公尺土地及編號21面積985.17平
    方公尺土地均分歸被告巳○○取得；(十三)如附圖一所示編號6
    面積84.44 平方公尺土地及編號18面積299.83平方公尺土地
    均分歸被告寅○○取得；(十四)如附圖一所示編號12、13、14部
    分面積共17 20.41平方公尺土地分歸被告己○○、庚○○、
    壬○○共同取得，應有部分被告己○○為172041分之55891
    、被告庚○○為172041分之57752、被告壬○○為172041分
    之58398。
   （二）就原告辰○○與被告午○○、巳○○、卯○○、丙○○共有之系爭505地號土地；暨原告辰○○與被告午○○、
    巳○○、辛○○○、丙○○共有之系爭506地號土地，其合
    併分割，本院認以下列之分割方法為適當：(一)如附圖一所示
    編號F面積482平方公尺土地分歸原告辰○○與被告午○○、
    巳○○、卯○○、丙○○共同取得，應有部分原告辰○○與
    被告巳○○均為144分之19，被告午○○為144分之30，被告
    卯○○、丙○○均為144分之38；(二)如附圖一所示編號G面積
    233平方公尺土地，分歸原告辰○○與被告午○○、巳○○
    、辛○○○、丙○○共同取得，應有部分原告辰○○與被告
    巳○○均為144分之19，被告午○○為144分之30，被告辛○○○、丙○○均為144分之38；(三)如附圖一所示編號A面積
    143.42平方公尺土地分歸原告辰○○取得；(四)如附圖一所示
    編號B面積286.85平方公尺土地分歸被告丙○○取得；(五)如
    附圖一所示編號C面積264.85平方公尺土地與編號C－1面積
    22平方公尺土地均分歸被告卯○○、辛○○○共同取得，應
    有部分被告卯○○均為28685分之26485，被告辛○○○均為
    2868 5分之2200；(六)如附圖一所示編號D面積117.88平方公
    尺土地與編號D－1面積108.58平方公尺土地均分歸被告午○○取得；(七)如附圖一所示編號E面積50平方公尺土地與編號E
    －1面積93.42平方公尺土地均分歸被告巳○○取得。
八、結論：本件原告之訴為有理由，依民事訴訟法第385條第1項
    前段、第78條、第85條第1項但書、第80條之1判決如主文。
中　　華　　民　　國　　96　　年　　5　　月　　18 　　日
                  民事第四庭    法　官　周靜秀
正本係照原本作成。
如不服本判決，應於送達後20日內向本院提出上訴狀。
中　　華　　民　　國　　96　　年　　5　　月　　21 　　日
                                書記官
